【裁判字號】    90,易,2305
【裁判日期】    900816
【裁判案由】    毒品危害防制條例
【裁判全文】
臺灣臺中地方法院刑事判決                          九十年度易字第二三五號
    公  訴  人  臺灣臺中地方法院檢察署檢察官
    被      告  甲○○
右列被告因毒品危害防制條例案件，經檢察官提起公訴（九十年度毒偵字第二四一五
號），及移送併案（九十年度毒偵字第三三二九號），本院判決如左：
    主  文
甲○○連續施用第二級毒品，處有期徒刑陸月，如易科罰金，以佰元折算壹日。
    事  實
一、甲○○前曾於民國八十八年間因施用毒品案件，經本院裁定送觀察、勒戒後，經
    評定認無繼續施用毒品之傾向，經臺灣臺中地方法院檢察署檢察官於八十九年一
    月四日以八十八年度毒偵字第二八五五號為不起訴處分確定。復於八十九年間又
    因施用毒品案件，經本院裁定送觀察、勒戒後，經評定無繼續施用毒品之傾向，
    由臺灣臺中地方法院檢察署檢察官於八十九年二月十七日以八十九年度毒偵字第
    一０三四號為不起訴處分確定。嗣甲○○又於八十九年間因施用毒品案件，本院
    以八十九年度毒聲字第五二五八號裁定令入戒治處所施以強制戒治，檢察官並依
    毒品危害防制條例第二十條第三項之規定，就其施用第二級毒品之犯行，聲請簡
    易判決處刑，本院臺中簡易庭於八十九年十月二十六日判處有期徒刑六月。甲○
    ○嗣於強制戒治屆滿三月，其成績經評定為合格，無繼續戒治之必要，而由臺灣
    臺中地方法院檢察署檢察官聲請，本院於八十九年十二月二十二日以八十九年度
    毒聲字第七五四七號裁定停止戒治，所餘戒治期間付保護管束，並於九十年二月
    三日停止戒治。詎其仍不知悔改，於保護管束期間，基於施用第二級毒品之概括
    犯意，自九十年四月九日起至同年四月十九日止，在臺中縣潭子鄉友人住處，以
    將第二級毒品安非他命置於玻璃球內，用火燒烤至冒白煙後，而後再吸食其霧化
    氣體之方式為之，施用第二級毒品甲基安非他命多次。嗣於保護管束期間之九十
    年四月十一日、同年月二十三日、同年月二十四日，經檢察官及警方定期命其採
    尿而呈安基安非他命陽性反應而查獲上情。
二、案經臺灣臺中地方法院檢察署檢察官自動檢舉偵查起訴。
    理  由
一、訊據被告甲○○對其於右揭時地施用第二級毒品甲基安非他命之事實，業於本院
    審理時坦承不諱，經查：
（一）被告於保護管束期間經命於九十年四月十一日、同年月二十三日、同年月二十
      四日定期採尿後，所採之尿液經送請私立中山醫學院附設孫中山先生紀念醫院
      藥物濫用檢測中心檢驗之結果，均呈有甲基安非他命陽性反應，此有該公司濫
      用藥物尿液檢測報告書三紙附卷可稽。
（二）被告前曾於八十八年間因施用毒品案件，經本院裁定送觀察、勒戒後，經評定
      認無繼續施用毒品之傾向，經臺灣臺中地方法院檢察署檢察官於八十九年一月
      四日以八十八年度毒偵字第二八五五號為不起訴處分確定，復於八十九年間又
      因施用毒品案件，經本院裁定送觀察、勒戒後，經評定無繼續施用毒品之傾向
      ，由臺灣臺中地方法院檢察署檢察官於八十九年二月十七日以八十九年度毒偵
      字第一０三四號為不起訴處分確定等事實，有上開不起訴處分書二份、臺灣高
      等法院被告全國前案紀錄表以及臺灣臺中地方法院檢察署刑案資料查註紀錄表
      存卷可按。被告又於八十九年間因施用毒品案件，本院以八十九年度毒聲字第
      五二五八號裁定令入戒治處所施以強制戒治，檢察官並依毒品危害防制條例第
二十條第三項之規定，就其施用第二級毒品之犯行，聲請簡易判決處刑，本院
      臺中簡易庭於八十九年十月二十六日判處有期徒刑六月等情，亦有臺灣臺中地
      方法院檢察署刑案資料查註紀錄表、臺灣高等法院被告全國前案紀錄表在卷可
      查。
（三）被告於強制戒治屆滿三月，其成績經評定為合格，無繼續戒治之必要，而由臺
      灣臺中地方法院檢察署檢察官聲請，本院於八十九年十二月二十二日以八十九
      年度毒聲字第七五四七號裁定停止戒治，所餘戒治期間付保護管束，並於九十
      年二月三日停止戒治之事實，有上開紀錄表存卷可憑，是被告在長達數月有餘
      之時間內，在臺中看守所、臺中戒治所分別執行觀察、勒戒、強制戒治，均未
      再沾染毒品，嗣成績經評定合格，無繼續戒治之必要，此觀之本院八十九年度
      毒聲字第七五四七號裁定自明。被告於出所後至九十年四月九日始再度施用毒
      品，足見被告係另行起意而分別施用第二級毒品等情，至堪認定。是以，本件
      檢察官起訴部分與本院臺中簡易庭八十九年度中簡字第一九一九號案件並無連
      續犯之裁判上一罪關係存在。
    綜上所述，被告於三犯之停止戒治付保護束期間，仍犯毒品危害防制條例第十條
    之罪。綜上，被告自白與事實相符，其連續施用第二級毒品甲基安非他命之事證
    明確，犯行洵堪認定。
二、核被告所為，係犯毒品危害防制條例第十條第二項之施用第二級毒品甲基安非他
    命罪。被告施用第二級甲基安非他命前之連續持有甲基安非他命行為，本應以連
    續持有論，惟持有後進而施用，其持有之低度行為應被施用之高度行為所吸收，
    故不再另論其持有第二級毒品罪。被告先後多次施用甲基安非他命之行為，時間
    緊密，所犯構成要件相同，顯係基於概括之犯意反覆為之，應依連續犯之規定論
    以一罪。爰審酌被告一再施用毒品，經多次觀察勒戒後，仍不知戒惕，並於保護
    管束期間再次連續施用毒品，無視於毒品對於自身健康之戕害及國家對於杜絕毒
    品犯罪之禁令，且一再被查獲，仍不知戒惡習，惡性非輕，然念及被告於本院審
    理期間坦承犯行，態度良好，其施用甲基安非他命僅係戕害自己健康，並無危害
    他人，本之施用毒品者均有相當程度之成癮性及心理依賴性，其犯罪心態與一般
    刑事犯罪之本質並不相同，容應以「病人」之角度為考量，並側重適當之醫學治
    療及心理矯治為宜，且被告經施以長時間之強制戒治，固屬保安處分之一種，然
    既與其所應受之刑罰，同係限制人身自由，揆諸比例原則，應予適當量刑等一切
    情狀，量處如主文所示之刑，並諭知如易科罰金之折算標準。
據上論斷，應依刑事訴訟法第二百九十九條第一項前段，毒品危害防制條例第十條第
二項、第二十條第三項前段，刑法第十一條前段、第五十六條、第四十一條第一項前
段，罰金罰鍰提高標準條例第二條，判決如主文。
本案經檢察官沈淑宜到庭執行職務
中      華      民      國      九十      年      八      月    十六    日
                                臺灣臺中地方法院刑事第四庭
                                        法  官  楊  真  明
右正本證明與原本無異。
如不服本判決，應於送達後十日內向本院提出上訴狀（須附繕本），上訴於臺灣高等
法院臺中分院。
                                        書記官
中      華      民      國      九十      年      八      月    十六    日
附錄本判決論罪科刑法條
毒品危害防制條例第十條第二項：
  施用第二級毒品者，處三年以下有期徒刑。


司法院資訊處製作；財團法人民間司法改革基金會備份。
